---
title: "R Notebook"
output: html_notebook
---

## Cargar Librerias

```{r}
library (zoo)
library (hydroGOF)
library (randomForest)

```
## Cargar datos de entrenamiento con el 80% del total de muestra 
```{r}
getwd()

setwd('C:/Users/cristian_bedoya/Documents/Estudio/Aprendizaje Maquinas/Taller Final/ProyectoR')

dataCheckingTraining = read.csv("Datos/Business_ActiveLife_Training.csv",sep="," , header = TRUE)

```
# Se realiza la transformación de dias de la semana para validar si es fin de semana y se elimina la variable de dia
```{r}

dataCheckingTraining$week_day <- as.factor(dataCheckingTraining$week_day) 

dataCheckingTraining$weekend <- ifelse(dataCheckingTraining$week_day == "Sat" | dataCheckingTraining$week_day == "Sun" | dataCheckingTraining$week_day == "Fri", 1, 0)

dataCheckingTraining = dataCheckingTraining[ , -c(2)]

```
# Se muestra la correlacion
```{r}

df= data.frame(cor(dataCheckingTraining))

```
# Se realiza le regresion con randomforest y 100 arboles
```{r}

modelo.rf <- randomForest(checkins ~ ., data=dataCheckingTraining, ntree=100)

```
# Cargar datos de pruebas
```{r}

dataCheckingTest = read.csv("Datos/Business_ActiveLife_Test.csv", header = TRUE, sep = ",")

```
# Se realiza la transformación de dias de la semana para validar si es fin de semana y se elimina la variable de dia
```{r}

dataCheckingTest$week_day <- as.factor(dataCheckingTest$week_day) 

dataCheckingTest$weekend <- ifelse(dataCheckingTest$week_day == "Sat" | dataCheckingTest$week_day == "Sun" | dataCheckingTest$week_day == "Fri", 1, 0)

dataCheckingTest = dataCheckingTest[ , -c(2)]

```
# Se realiza las predicciones
```{r}

modelo.pred <- predict(modelo.rf, dataCheckingTest)

dfpredicciones = data.frame(modelo.pred)

dfpredicciones <- floor(dfpredicciones)

dfpredicciones$real = dataCheckingTest$checkins

```
# Se obtiene rmse
```{r}

rmse_R <- rmse (dfpredicciones$modelo.pred, dfpredicciones$real)

```