---
title: "R Notebook"
output: html_notebook
---

## Cargar Librerias

```{r}

library(dummies)
library (zoo)
library (hydroGOF)


```
## Cargar datos de entrenamiento con el 80% del total de muestra 
```{r}
getwd()

setwd('C:/Users/cristian_bedoya/Documents/Estudio/Aprendizaje Maquinas/Taller Final/ProyectoR')

dataCheckingTraining = read.csv("Datos/Business_ActiveLife_Training.csv",sep="," , header = TRUE)

```
# Se realiza la transformación de dias de la semana para validar si es fin de semana y se elimina la variable de dia
```{r}

dataCheckingTraining$week_day <- as.factor(dataCheckingTraining$week_day) 

dataCheckingTraining$weekend <- ifelse(dataCheckingTraining$week_day == "Sat" | dataCheckingTraining$week_day == "Sun" | dataCheckingTraining$week_day == "Fri", 1, 0)

dataCheckingTraining = dataCheckingTraining[ , -c(2)]

```
# Se muestra la correlacion
```{r}

df= data.frame(cor(dataCheckingTraining))

```
# Se realiza la regresión multiple
```{r}

Modelo_RegresionLineal = lm(checkins ~ ., data=dataCheckingTraining)

summary(Modelo_RegresionLineal)

coeff= coef(Modelo_RegresionLineal)
coeff

```
# Cargar datos de pruebas
```{r}

dataCheckingTest = read.csv("Datos/Business_ActiveLife_Test.csv", header = TRUE, sep = ",")

```
# Se realiza la transformación de dias de la semana para validar si es fin de semana y se elimina la variable de dia
```{r}

dataCheckingTest$week_day <- as.factor(dataCheckingTest$week_day) 

dataCheckingTest$weekend <- ifelse(dataCheckingTest$week_day == "Sat" | dataCheckingTest$week_day == "Sun" | dataCheckingTest$week_day == "Fri", 1, 0)

dataCheckingTest = dataCheckingTest[ , -c(2)]

```
# Se realiza las predicciones
```{r}

predicciones<-predict(Modelo_RegresionLineal, dataCheckingTest)

df_predicciones<-data.frame(predicciones)

# Agregar la columna de los crimenes reales al data frame de las predicciones 
df_predicciones$real<-(dataCheckingTest$checkins)

```
# Se grafica prediciones vs real
```{r}
# Graficar predicciones vs real

plot(df_predicciones$predicciones, df_predicciones$real, xlab="Prediccion", ylab=" Real", col="Blue") + abline(1,1, col="green")


```
# se obtienen los resultados del MAE y el RMSE
```{r}
p <- predicciones                  
a <- dataCheckingTest$checkins 
mae_R <- mae (p, a)
rmse_R <- rmse (p, a)
View(mae_R)
View(rmse_R)
```

